臺灣臺中地方法院臺中簡易庭小額民事判決
111年度中小字第3361號
原      告  邱偉禎  

被      告  詹佳銘  

上列當事人間請求損害賠償事件，本院於民國111年10月25日言
詞辯論終結，判決如下：
    主      文
被告應給付原告新臺幣1萬元，及自民國111年9月7日起至清償日
止，按週年利率百分之5計算之利息。
原告其餘之訴駁回。
訴訟費用新臺幣1,000元由被告負擔新臺幣100元，餘由原告負擔
。
本判決原告勝訴部分得假執行。
　　事實及理由
一、原告主張：兩造前為良全預拌混凝土股份有限公司之同事，
    被告於民國110年11月20日下午5時9分許，在通訊軟體LINE
    之8人群組「良全砂石車」內，張貼伊所駕駛之車牌號碼00-
    00號預拌混凝土車（下稱系爭車輛）之停車照片，並傳送「
    公司車又一個白痴！」、「垃圾就是要罵啦！好好講會聽嗎
    ？老鼠屎幹！」等訊息（下稱系爭訊息）辱罵伊。被告上開
    行為對於伊之道德形象、人格評價、社會地位造成負面、貶
    抑之評價，而侵害伊名譽權，令伊受有精神上痛苦，爰依民
    法第184條第1項前段、第195條第1項規定，請求被告賠償精
    神慰撫金等語。並聲明：被告應給付原告新臺幣（下同）10
    萬元，及自起訴狀繕本送達翌日起至清償日止，按週年利率
    百分之5計算之利息。
二、被告則以：對原告主張之侵權行為沒有意見，但原告請求金
    額過高等語資為抗辯，並聲明：原告之訴駁回。
三、得心證之理由：
　㈠原告主張被告於110年11月20日下午5時9分許，在通訊軟體LI
    NE之群組「良全砂石車」內，張貼原告所駕駛之系爭車輛停
    車照片，並傳送系爭訊息，已侵害原告之名譽權等節，為被
    告所不爭執，自堪信原告上開主張為真實。
　㈡按因故意或過失，不法侵害他人之權利者，負損害賠償責任
    。故意以背於善良風俗之方法，加損害於他人者亦同；不法
    侵害他人之身體、健康、名譽、自由、信用、隱私、貞操，
    或不法侵害其他人格法益而情節重大者，被害人雖非財產上
    之損害，亦得請求賠償相當之金額，民法第184條第1項、第
    195條第1項前段分別定有明文。而法院對於精神慰撫金之量
    定，應斟酌實際加害情形、所造成之影響、被害人痛苦之程
    度、兩造之身分地位、經濟情形及其他各種狀況，以核定相
    當之數額。經查：
　⒈本件被告於前揭時間，在通訊軟體LINE之群組「良全砂石車
    」內傳送系爭訊息包含「白痴」、「垃圾」等內容，依社會
    通念，前揭文字確足以貶損原告之社會評價，而侵害原告之
    名譽權；又原告之名譽權遭人侵害，其精神上自受有一定之
    痛苦，故其請求被告賠償其非財產上損害，洵屬有據。
　⒉查原告為高中畢業，目前職業是司機，月收入約5至6萬元，
    須扶養配偶及女兒，名下有投資數筆；被告為高中畢業，月
    收入約4至5萬元，須扶養雙親，名下有汽車1部等情，業經
    兩造自陳在卷（見本院卷第34頁），且有兩造稅務電子閘門
    財產所得調件明細表在卷可考（見本院證物袋）。茲審酌前
    述兩造之身分地位、經濟狀況，及系爭訊息之內容、「良全
    砂石車」群組內之人數等被告不法侵害情節，另考量原告所
    受損害之程度等一切情狀後，認原告請求被告賠償精神慰撫
    金以1萬元為適當，逾此範圍之請求，難認有據。
　㈢按給付無確定期限者，債務人於債權人得請求給付時，經其
    催告而未為給付，自受催告時起，負遲延責任。其經債權人
    起訴而送達訴狀，或依督促程序送達支付命令，或為其他相
    類之行為者，與催告有同一之效力，民法第229條第2項定有
    明文。又遲延之債務，以支付金錢為標的者，債權人得請求
    依法定利率計算之遲延利息。但約定利率較高者，仍從其約
    定利率。應付利息之債務，其利率未經約定，亦無法律可據
    者，週年利率為百分之5，民法第233條第1項、第203條亦有
    明文。查原告對被告之損害賠償債權，核屬無確定期限之給
    付，原告既起訴請求被告給付，且起訴狀繕本已於111年9月
    6日送達被告（見本院卷第27頁），然被告迄今皆未給付，
    依前揭規定，被告自收受起訴狀繕本後即負遲延責任。則原
    告請求自111年9月7日起加給按週年利率百分之5計算之遲延
    利息，於法自屬有據。
四、綜上所述，原告依侵權行為之法律關係，請求被告給付1萬
    元，及自111年9月7日起至清償日止，按週年利率百分之5計
    算之利息，為有理由。逾此範圍之請求，為無理由，應予駁
    回。
五、本件事證已臻明確，兩造其餘攻擊防禦方法及所提證據，核
    與判決結果不生影響，爰不逐一論述，併此敘明。
六、本件原告勝訴部分係適用小額訴訟事件程序，所為被告敗訴
    之判決，依同法第436條之20規定，應依職權宣告假執行；
    併依同法第436條之19第1項、第79條規定，確定本件訴訟費
    用額為1,000元，由被告負擔100元，餘由原告負擔。
七、據上論結，原告之訴一部有理由，一部無理由，判決如主文
    。　　
中　　華　　民　　國　　111 　年　　11　　月　　10　　日
　　　　　　　　　臺灣臺中地方法院臺中簡易庭
　　　　　　　　　　　　　　　　　法　官　蔡汎沂
以上為正本係照原本作成。
如不服本判決，應於送達後廿日內，以判決違背法令為理由，向
本院提出上訴狀並表明上訴理由 (上訴理由應表明一、原判決所
違背之法令及其具體內容；二、依訴訟資料可認為原判決有違背
法令之具體事實) ，如於本判決宣示後送達前提起上訴者，應於
判決送達後廿日內補提上訴理由書（須附繕本）。
中　　華　　民　　國　　111 　年　　11　　月　　14　　日
                                  書記官  錢  燕